

PROFILO

Da sempre interessato al mondo della tecnologia, dopo aver conseguito il titolo di Tecnico Informatico ho deciso di intraprendere un percorso universitario per approfondire gli aspetti legati all'esperienza utente. Ad oggi sono uno UX Researcher & Designer in grado di tradurre i bisogni degli utenti in soluzioni di valore.

INFORMAZIONI E CONTATTI



02/07/2001



Via Aosta 10, Trento, 38122



rossi.gnlc@gmail.com



+39 377 6844538

LINGUE

Italiano (lingua madre) Inglese (B1+)

SOFT SKILL

Problem solving
Capacità comunicativa
Lavoro in team
Capacità organizzativa

Gianluca Rossi

UX Researcher & Designer









ESPERIENZE LAVORATIVE

UX DESIGNER - TIROCINIO

10/2022 - 02/2023 | Gruppo Barchetti

Progettazione e sviluppo di un portale web per l'organizzazione interna dei processi dell'ufficio Risorse Umane. Ho lavorato in completa autonomia strutturando un processo iterativo ispirato al modello del Double Diamond e alla metodologia Agile, coinvolgendo gli utenti nelle fasi di ricerca e valutazione. Le attività svolte sono state: user research, prototipazione, sviluppo e test della soluzione. Questo tirocinio è stato poi oggetto della mia tesi di laurea.

PROGRAMMATORE - TIROCINIO

05/2019 - 05/2019 | Maccom S.R.L.

Analisi e sviluppo di un Event Manager di tipo FIFO basato su Google Cloud Functions. Migrazione dei dati dell'azienda Nordpiumini dal CMS Joomla a Magento.

FORMAZIONE

INTERFACCE E TECNOLOGIE DELLA COMUNICAZIONE

2020 - 2023 | Università di Trento

Laurea triennale (L-20) - voto finale: 110 e Lode/110.

TECNICO INFORMATICO

2015 - 2020 | I.T.T. Buonarroti, Trento

Diploma di Istruzione Tecnica - voto finale: 100/100.